【裁判字號】    95,易,318
【裁判日期】    950830
【裁判案由】    竊盜
【裁判全文】
臺灣雲林地方法院刑事判決               95年度易字第318號
公  訴  人  臺灣雲林地方法院檢察署檢察官
被      告  丙○○
上列被告因竊盜案件，經檢察官聲請以簡易判決處刑（95年度偵
字第2048、2101號），本院斗六簡易庭受理後（95年度六簡字第
347 號），認不宜逕以簡易判決處刑，改依通常程序審理，被告
於準備程序進行中就被訴事實為有罪之陳述，本院合議庭裁定進
行簡式審判程序，判決如下：
    主  文
丙○○連續攜帶兇器竊盜，處有期徒刑拾月。
    事  實  及  理  由
一、犯罪事實：丙○○基於意圖為自己不法所有之概括犯意，連
    續於下列時、地竊取他人財物：
    (一)於民國95年2 月4 日凌晨2 時30分許，騎乘腳踏車前往雲
      林縣林內鄉○○路588 號乙○○所經營之花仙子檳榔攤，
      趁該檳榔攤無人之際，持不詳之人所有客觀上足以對人生
      命、身體、安全構成威脅，可作為兇器使用之活動扳手1
      支將檳榔攤後方鐵皮上之螺絲拆下，再將鐵皮掀開、隔間
      板撞開後進入檳榔攤內，竊取乙○○所有之香菸共16條半
      （價值合計為新臺幣6,960 元），得手後供己吸用。
    (二)於95年4 月10日凌晨2 時30分許，騎乘腳踏車前往雲林縣
      斗六市榴（聲請簡易判決處刑書誤載為榴屯）十街某建
      築工地，趁該工地夜間無人看守之際，徒手竊取順大工程
      行所有由甲○○監管放置於上開工地之鷹架鐵板4 塊，得
      手後將之放置於腳踏車上，於欲離去之際為警發覺行跡可
      疑而當場查獲。
二、前項犯罪事實，有下列證據可資為佐：
    犯罪事實(一)部分：
    1.證人即被害人乙○○於警詢中之證言。
    2.乙○○出具之花仙子日報表1 紙。
    3.現場照片4 張
    4.扣案之活動板手1 支。
    犯罪事實(二)部分：
    1.證人甲○○於警詢中之證言。
    2.甲○○出具之贓物認領保管單1 紙。
    3.現場照片4 張。
三、按刑法第321 條第1 項第3 款之攜帶兇器竊盜罪，係以行為
    人攜帶兇器竊盜為其加重條件，此所謂兇器，其種類並無限
    制，凡客觀上足對人之生命、身體、安全構成威脅，具有危
    險性之兇器均屬之，且祇須行竊時攜帶此種具有危險性之兇
    器為已足，並不以攜帶之初有行兇之意圖為必要（最高法院
    79年台上字第5253號著有判例意旨參照）。查被告丙○○於
    犯罪事實(一)持以行竊之活動扳手1 支，全長約20公分，為鐵
    製，質地堅硬等情，業經本院當庭勘驗屬實（見本院卷第48
    頁背面），堪認該活動扳手足以對人生命、身體、安全構成
    威脅，為具有危險性之兇器。是核被告犯罪事實(一)所為，係
    犯刑法第321 條第1 項第3 款之攜帶兇器竊盜罪；犯罪事實
    (二)所為，係犯刑法第320 條第1 項之竊盜罪。被告行為後，
    刑法第56條連續犯之規定，業於94年2 月2 日修正公布刪除
    ，並於95年7 月1 日施行，此刪除雖非犯罪構成要件之變更
    ，但顯已影響行為人刑罰之法律效果，自屬法律有變更，依
    刑法第2 條第1 項規定，比較新舊法結果，仍應適用較有利
    於被告之行為時法律即修正前之刑法第56條論以連續犯（最
    高法院95年第8 次刑事庭會議決議參照）。本件被告前後2
    次竊盜犯行，時間相近，所犯基本構成要件相同，顯係基於
    概括犯意反覆實施，為連續犯，應依修正前刑法第56條之規
    定論以一較重之攜帶兇器竊盜罪，並加重其刑。又被告雖供
    稱犯罪事實(一)部分尚有共犯蕭仁淵參與，是蕭仁淵拉我去的
    云云（本院卷第44頁），惟蕭仁淵所涉本件犯罪事實(一)之竊
    盜犯行，業經檢察官以犯罪嫌疑不足為不起訴處分確定，再
    參以被告於警詢時先是供稱：是蕭仁淵拉我到花仙子檳榔攤
    ，強迫我剝鐵皮並幫他把風；於偵查中復供稱：是我一個人
    偷的，蕭仁淵沒有和我一起去偷云云，就蕭仁淵是否為共犯
    一節，被告供述前後反覆不一，已有瑕疵可指，自難驟信，
    是
    本件犯罪事實(一)部分，尚難逕認蕭仁淵為共同正犯，附此敘
    明。
四、爰審酌被告不思以正當途徑獲取財物，竟連續竊取他人財物
    ，造成他人財產上之損害，及其行竊之次數、犯後坦承犯行
    、教育程度為國小畢業等一切情狀，量處如主文所示之刑。
    扣案之活動扳手1 支，雖係被告供犯罪所用之物，惟被告否
    認為其所有並供稱：係蕭仁淵所有用以行竊之工具，用完寄
    放在我這邊云云（本院卷第48-50 頁），然被告所供蕭仁淵
    為犯罪事實(一)之共犯一情，並無足採，已如前述，自難以被
    告上開供述認定活動扳手為蕭仁淵所有之物，此外，亦無其
    他證據足認該活動扳手確屬被告所有之物，是應認定為不詳
    之人所有，不予宣告沒收。至公訴人以被告有多次竊盜犯行
    ，顯見有犯竊盜罪之習慣，認應依竊盜犯贓物犯保安處分條
    例第3 條第1 項第1 款之規定宣告強制工作，以矯惡習，然
    本院審酌被告於少年時期雖有竊盜非行，惟業經塗銷少年資
    料，有臺灣高等法院被告前案紀錄表1 份在卷可參，而被告
    於91年間雖再因竊盜案件經臺灣臺中地方法院以91年度中簡
    字第478 號判處有罪確定，惟該竊盜案件距本件竊盜犯行已
    有4 年之久，尚難認定被告有犯竊盜罪之習慣，爰不予宣告
    於刑之執行前令入勞動場所強制工作，併此敘明。
五、據上論斷，應依刑事訴訟法第452 條、第273 條之1 第1 項
    、第299 條第1 項前段、第310 條之2 、第454 條，刑法第
    2 條第1 項前段、第321 條第1 項第3 款，修正前刑法第56
    條，判決如主文。
本案經檢察官丁○○到庭執行職務。
中    華    民    國    95    年    8     月    30    日
                  刑事第五庭    法  官  王  素  珍
以上正本證明與原本無異。
如不服本判決，應於判決收受後10日內，向本院提出上訴狀（須
附繕本）。
                                書記官  林  怡  君
中    華    民    國    95    年    8     月    30    日
附錄本案論罪科刑法條全文：
中華民國刑法第321條第1項第3款
犯竊盜罪而有左列情形之一者，處6 月以上、5 年以下有期徒刑
：
  三 攜帶兇器而犯之者。


司法院資訊處製作；財團法人民間司法改革基金會備份。
